【裁判字號】    95,易,1393
【裁判日期】    950830
【裁判案由】    詐欺
【裁判全文】
臺灣臺北地方法院宣示判決筆錄          95年度易字第1393號
公  訴  人  臺灣臺北地方法院檢察署檢察官
被      告  乙○○
上列被告因95年度易字第1393號詐欺案件（起訴案號：臺灣臺北
地方法院檢察署95年度偵字20382、22607號、95年度偵字第7107
號），於中華民國95年8月30日下午4時，在本院第17法庭宣示判
決，出席職員如下：
    法  官  沈君玲
    書記官  袁以明
    通  譯  張秀鳳
法官起立朗讀判決主文、犯罪事實要旨、處罰條文，及告以上訴
限制、期間並提出上訴狀之法院，且諭知記載其內容：
一、主  文：
乙○○幫助意圖為自己不法之所有，以詐術使人將本人之物交付
，處有期徒刑柒月，又幫助意圖為自己不法之所有，以詐術使人
將本人之物交付，處有期徒刑柒月，應執行有期徒刑壹年，緩刑
參年。
二、犯罪事實要旨：
    乙○○明知將自己之金融機構帳戶提供他人使用，可能遭詐
    騙份子利用作為犯罪工具，猶因缺錢花用，基於幫助詐欺之
    不確定故意，分別為下列行為：（一）於民國93年9月間，
    循報載「郵銀簿借款」之分類廣告，與自稱「陳先生」之真
    實姓名年籍不詳成年男子聯繫，並依「陳先生」之指示，於
    93年9月15日及10月14日，前往臺北銀行（現改為臺北富邦
    商業銀行）吉林分行（設臺北市○○區○○路146號）及中
    國信託商業銀行（下稱中國信託商銀）南京東路分行（設臺
    北市中山區○○○路○段16號1樓），分別申請000000000000
    號及000000000000號帳戶，旋在臺北市中山區○○○路、錦
    州街口，以新臺幣（下同）4,000元之代價，將上開中國信
    託商銀帳戶之存摺、提款卡及密碼等，與臺北銀行帳戶之網
    路銀行密碼，以4,000元之代價，出售予「陳先生」使用。
    「陳先生」取得上開帳戶之存摺等後，隨即由其所組成之詐
    欺集團成員於93年10月15日，冒用中國信託商銀之名義，傳
    送行動電話簡訊予丙○○，內容偽稱丙○○在臺中家樂福量
    販店刷卡消費1萬7,800元，如有疑問請回電查詢等語，致丙○○陷於錯誤，以為其信用卡遭盜刷，遂回電並依對方之指
    示，於同日晚間9時17分，持其提款卡至臺南縣中營郵局提
    款機操作，而分別自其第一商業銀行鹽水分行00000000000
    號、大眾商業銀行新營分行000000000000000 0號、中國信
    託商銀永吉分行000000000000號、台新國際商業銀行府城分
    行0000000000000號等帳戶，轉出4筆共29萬4,175元至該詐
    欺集團所使用之帳戶中，其中6萬7,856元，即轉入乙○○前
    開中國信託商銀帳戶，並旋遭提領一空。嗣丙○○發現帳戶
    內款項被轉出，始知受騙，乃報警將乙○○名下之帳戶列為
    警示帳戶，迨乙○○於93年10月25日以前揭臺北銀行帳戶之
    提款卡查詢得知該帳戶內尚有餘額4萬餘元，乃於93年10月
    26日上午9時30分，前往臺北銀行吉林分行上址洽詢，意圖
    領取該筆餘額，因而為該行經辦人員報警查獲。（二）乙○○復另行起意，基於幫助詐欺之不確定故意於94年3月16日
    ，再至臺北國際商業銀行（下稱臺北國際商銀）和平分行（
    設臺北市大安區○○○路○段260號）申請0000000000000號
    帳戶，並於同年3、4月間，在不詳處所將該帳戶之存摺、提
    款卡及密碼等，交付某姓名年籍不詳之人使用，以牟取不法
    利益。該姓名年籍不詳之人取得乙○○之臺北國際商銀帳戶
    存摺等後，即由其所組成之詐欺集團成員於94年6月13日下
    午3時30分及同年6月中旬某日，分別致電丁○○及甲○○○
    ，誆稱渠等中獎港幣20萬元，惟須先繳納稅金、開戶費等云
    云，致丁○○、甲○○○陷於錯誤，先後於94年6月14日、1
    5日及23日，在桃園縣新屋郵局及苗栗縣苗栗市合作金庫銀
    行等處，分別匯款13萬元至乙○○前開臺北國際商銀帳戶中
    ，旋遭提領一空。迨丁○○、甲○○○始終未收到前開詐欺
    集團成員所謂之獎金，始知受騙。
三、處罰條文：
    刑法第2條第1項前段、第339條第1項、第30條第1項前段、
    第2項、第74條第2款，罰金罰鍰提高標準條例第1條前段。
四、協商判決除有刑事訴訟法第454條之4第1項第1款於本院訊問
    程序終結前，被告撤銷協商合意或檢察官撤回協商聲請者：
    第2款被告協商之意思非出於自由意志者；第4款被告所犯之
    罪非第455條之2第1項所定得以協商判決者；第6款被告有其
    他較重之裁判上一罪之犯罪事實者；第七款法院認應諭知免
    刑或免訴、不受理者情形之一，及違反同條第2項「法院應
    於協商合意範圍內為判決；法院為協商判決所科之刑，以宣
    告緩刑或2年以下有期徒刑、拘役或罰金為限」之規定者外
    ，不得上訴。
五、如有前項除外情形，而不服本件判決，得自收受判決送達之
    日起10日內，向本院提出上訴書狀，上訴於第二審法院。
中    華    民    國    95    年    8     月    30    日
                  刑事第二庭    書記官  袁以明
                                法  官  沈君玲
以上正本證明與原本無異。
                                書記官  袁以明
中    華    民    國    95    年    8     月    31    日
附錄法條
中華民國刑法第339條
（普通詐欺罪）
意圖為自己或第三人不法之所有，以詐術使人將本人或第三人之
物交付者，處5年以下有期徒刑、拘役或科或併科1千元以下罰金
。
以前項方法得財產上不法之利益或使第三人得之者，亦同。
前二項之未遂犯罰之。
中華民國刑法第30條
（幫助犯及其處罰）
幫助他人實行犯罪行為者，為幫助犯。雖他人不知幫助之情者，
亦同。
幫助犯之處罰，得按正犯之刑減輕之。


司法院資訊處製作；財團法人民間司法改革基金會備份。
